臺灣桃園地方法院刑事判決　　　　　　100年度審訴字第455號
公　訴　人　臺灣桃園地方法院檢察署檢察官
被　　　告　楊秋彥
指定辯護人　本院公設辯護人彭詩雯
上列被告因違反毒品危害防制條例案件，經檢察官提起公訴（99
年度毒偵字第5739號），嗣被告於準備程序進行中為有罪之陳述
，經本院合議庭裁定由受命法官獨任進行簡式審判程序後，聲請
改依協商程序而為判決，本院判決如下：
    主  文
楊秋彥施用第一級毒品，處有期徒刑柒月，扣案沾殘海洛因之殘
渣袋貳只均沒收銷燬之，扣案葡萄糖小包、削尖吸管肆支、瓢
器壹支及分裝袋壹只，均沒收；又施用第二級毒品，處有期徒刑
月，扣案削尖吸管肆支、瓢器壹支及分裝袋壹只，均沒收。應
執行有期徒刑捌月，扣案沾殘海洛因之殘渣袋貳只均沒收銷燬之
，扣案葡萄糖小包、削尖吸管肆支、瓢器壹支及分裝袋壹只，
均沒收。
    事實及理由
一、本件被告所犯係死刑、無期徒刑或最輕本刑為3 年以上有期
    徒刑以外之罪，其於準備程序中就被訴事實為有罪之陳述，
    經本院告知簡式審判程序之旨，並聽取公訴人、被告及辯護
    人之意見後，爰依刑事訴訟法第273 條之1 第1 項規定合議
    裁定由受命法官獨任進行簡式審判程序。
二、楊秋彥前於民國98年間，因施用毒品案件，經本院以98年度
    毒聲字第1141號裁定送觀察、勒戒後，因認無繼續施用毒品
    傾向，於99年3 月2 日執行完畢釋放出所，並經臺灣桃園地
    方法院檢察署檢察官以99年度毒偵字第9 號、第575 號、99
    年度毒偵緝字64號為不起訴處分確定。詎仍不知戒除毒癮，
    復於上開觀察、勒戒執行完畢釋放後5 年內，基於施用第一
    級、第二級毒品之犯意，先後於99年10月27日為警採尿時點
    回溯26小時內之某時及96小時內之某時，在桃園縣平鎮市○
    ○里○○鄰○○路○段66之5 號4 樓住處，分別以抽煙之方式
    施用第一級毒品海洛因及以玻璃球燒烤之方式施用第二級毒
    品甲基安非他命各1 次。嗣於99年10月26日下午4 時30分許
    ，在上址為警持本院核發之搜索票查獲，並扣得沾殘海洛因
    之殘渣袋2 只、葡萄糖3 小包、削尖吸管4 支、瓢器1 支及
    分裝袋1 只，並徵得其同意後採集尿液送驗，結果呈安非他
    命類及嗎啡陽性反應，而悉上情。
三、證據名稱：
  (一)被告於本院行準備程序中之自白。
  (二)桃園縣政府警察局桃園分局檢體監管紀錄表、桃園縣政府警
    察局桃園分局被採尿人尿液暨毒品真實姓名與編號對照表、
    台灣檢驗科技股份有限公司濫用藥物檢驗報告（檢體類別：
    尿液）各1 份。
  (三)臺灣桃園地方法院99年度聲搜字第746 號搜索票、桃園縣政
    府警察局桃園分局99年10月26日搜索暨扣押筆錄、扣押物品
    目錄表各1 份及現場照片10張。
  (四)法務部調查局100 年4 月22日調科壹字第10000166420 號鑑
    定書、台灣檢驗科技股份有限公司濫用藥物檢驗報告（檢體
    類別：毒品）、法務部調查局濫用藥物實驗室99年12月10日
    調科壹字第09923027720 號鑑定書。
  (五)全國施用毒品案件紀錄表、刑案資料查註紀錄表及臺灣高等
    法院被告前案紀錄表。
四、本件經檢察官與被告於審判外達成協商之合意且被告已認罪
    ，其合意內容為：就其施用第一級毒品部分，被告願受科刑
    範圍為有期徒刑7 月；就其施用第二級毒品部分，被告願受
    科刑範圍為有期徒刑3 月，應執行有期徒刑8 月。經查，上
    開協商合意並無刑事訴訟法第455 條之4 第1 項所列情形之
    一，檢察官聲請改依協商程式而為判決，本院爰不經言詞辯
    論，於協商合意範圍內為協商判決，合予敘明。
五、附記事項：
    扣案之沾殘海洛因之殘渣袋2 只（即調查局編號1 、3 ），
    經送鑑驗有海洛因成分殘留，有法務部調查局100 年4 月22
    日調科壹字第10000166420 號鑑定書可稽，係被告用以包裝
    其所施用之第一級毒品海洛因，是內含之海洛因量微無法與
    分裝袋析離，應一體視為第一級毒品海洛因，爰依毒品危害
    防制條例第18條第1 項前段規定宣告沒收銷燬之。又扣案之
    葡萄糖3 小包、削尖吸管4 支、瓢器1 支及分裝袋1 只（即
    調查局編號2 ，經鑑驗未發現含法定毒品成分），係被告所
    有且供（非專供）其犯罪所用之物，業據被告供承在卷，爰
    依刑法第38條第1 項第2 款規定宣告沒收。至於同時扣案之
    白色粉末3 包（毛重2.5 公克）、甲基安非他命1 小包含袋
    （原毛重0.4 公克，驗餘毛重0.3899公克）、甲基安非他命
    吸食器1 組及煙蒂1 只，起訴意旨以因被告另涉意圖販賣毒
    品而持有等罪，現經臺灣桃園地方法院檢察署檢察官偵辦中
    ，為免另案證據滅失，爰不於本案中處理。又扣案之夾鍊袋
    4 包、電子磅秤1 台，被告亦否認為其所有，而行動電話1
    支與本件施用毒品之犯行無關，均不於本案宣告沒收，附此
    敘明。
六、應適用之法條：刑事訴訟法第273 之1 第1 項、第455 條之
    4 第2 項、第455 條之8 ，毒品危害防制條例第10條第1 項
    、第2 項、第18條第1 項前段，刑法第11條、第38條第1 項
    第2款、第51條第5 款。
七、協商判決除有刑事訴訟法第455 條之4 第1 項第1 款於本訊
    問程序終結前，被告撤銷協商合意或檢察官撤回協商聲請者
    ；第2 款被告協商之意思非出於自由意志者；第4 款被告所
    犯之罪非第455 條之2 第1 項所定得以協商判決者；第6 款
    被告有其他較重之裁判上一罪之犯罪事實者；第7 款法院認
    應諭知免刑或免訴、不受理者情形之一，及違反同條第2 項
    「法院應於協商合意範圍內為判決；法院為協商判決所科之
    刑，以宣告緩刑或2 年以下有期徒刑、拘役或罰金為限」之
    規定者外，不得上訴。
八、如有前述得上訴之情形，得自判決送達後10日內，向本院提
    出上訴書狀，上訴於第二審法院。
本案經檢察官馮浩庭到庭執行職務。
中    華    民    國   100    年    8     月    31    日
                            刑事庭法  官  許曉微
以上正本證明與原本無異。
                                  書記官  林宜亭
中    華    民    國   100    年    8     月    31    日
附錄本案論罪科刑法條：
毒品危害防制條例第10條
施用第一級毒品者，處六月以上五年以下有期徒刑。
施用第二級毒品者，處三年以下有期徒刑。